宣示判決筆錄
原      告  新光產物保險股份有限公司

法定代理人  吳昕紘  
訴訟代理人  黃家宏  

被      告  梁呈呈  

上列當事人間111年度中小字第1307號請求侵權行為損害賠償（
交通）事件，於中華民國111年5月6日上午10時10分整在臺灣臺
中地方法院臺中簡易庭宣示判決，出席職員如下：
    法      官  林筱涵
    書  記  官  張峻偉
朗讀案由。
法官朗讀主文宣示判決如下：
    主      文
被告應給付原告新臺幣捌仟陸佰肆拾元，及自民國一一一年一月
二日起至清償日止，按週年利率百分之五計算之利息。
訴訟費用新臺幣壹仟元由被告負擔。
本判決得假執行。
    事實及理由之要領
一、原告主張：被告於民國109年5月25日17時13分許，駕駛車牌
    號碼000-0000號自用小客車，行經臺中市○○區○○路○段000號
    前，因開啟車門不當，碰撞原告所承保、訴外人陳新佑所駕
    駛，且為訴外人陳思珊所有之車牌號碼000-0000號自用小客
    車（下稱系爭車輛），致系爭車輛受損，修復費用共計新臺
    幣（下同）8,640元（含工資費用1,785元、塗裝費用6,855
    元），而系爭車輛受損部分業由原告依保險契約予以理賠。
    為此，爰依保險法第53條之規定及侵權行為之法律關係，請
    求被告賠償上開修復費用8,640元，並聲明：被告應給付原
    告8,640元，及自起訴狀繕本送達翌日起至清償日止，按週
    年利率百分之5計算之利息。
二、上開原告主張之事實，業據其提出行車執照、現場及車損照
    片、道路交通事故現場圖、當事人登記聯單、車險保單查詢
    列印、電子發票證明聯、估價單、代位求償同意書（車體險
    ）為證，並經本院向臺中市政府警察局烏日分局調取本件交
    通事故之道路交通事故現場圖、調查報告表、補充資料表、
    現場照片核閱無誤。被告已於相當時期受合法之通知，而於
    言詞辯論期日不到場，亦未提出準備書狀爭執，依民事訴訟
    法第436條之23準用第436條第2項適用第280條第3項、第1項
    之規定，視同自認。從而，原告依保險法第53條之規定及侵
    權行為之法律關係，請求被告給付修復費用8,640元（即工
    資費用1,785元、塗裝費用6,855元），及自起訴狀繕本送達
    翌日即111年1月2日起（見本院卷第59頁送達證書）至清償
    日止，按週年利率百分之5計算之利息，為有理由，應予准
    許。
三、訴訟費用負擔及假執行宣告之依據：民事訴訟法第78條、第
    436條之19第1項、第436條之20。
　
民事訴訟法第436條之24第2項：
對於本判決之上訴，非以違背法令為理由，不得為之。
如對本判決上訴，須於判決送達後20日內向本院提出上訴狀，並
須表明原判決所違背之法令及其具體內容與依訴訟資料可認為原
判決有違背法令之具體事實之上訴理由（均須按他造當事人之人
數附繕本）。
中　　華　　民　　國　　111 　年　　5 　　月　　6 　　日
                  臺灣臺中地方法院臺中簡易庭
                                  法  官  林筱涵
                                  書記官  張峻偉
以上正本證明與原本無異。
中　　華　　民　　國　　111 　年　　5 　　月　　6 　　日
                                  書記官  張峻偉